臺灣高等法院臺中分院刑事判決　　民國96年度上訴字第133號
上　訴　人
即　被　告　乙○○
選任辯護人　羅豐胤律師
選任辯護人　盧兆民律師
上列上訴人因毒品危害防制條例案件，不服臺灣台中地方法院中
華民國95年11月15日第一審判決（民國95年度訴字第2808號，起
訴案號：臺灣台中地方法院檢察署民國95年度偵字第16351號）
提起上訴，本院判決如下：
    主  文
原判決關於販賣第三級毒品部分撤銷。
乙○○連續販賣第三級毒品，處有期徒刑伍年陸月；販賣第三級
毒品所得新臺幣貳仟肆佰元沒收，如全部或一部不能沒收時，以
其財產抵償之；又販賣第三級毒品，處有期徒刑伍年貳月，販賣
第三級毒品所得新臺幣壹仟貳佰元沒收，如全部或一部不能沒收
時，以其財產抵償之。扣案之愷他命貳包（含貳個塑膠包裝袋重
拾點捌壹壹公克）、中型分裝袋個、小型分裝袋拾貳個及湯
匙壹支，均沒收。
其他上訴駁回。
撤銷改判部分與上訴駁回部分應執行有期徒刑柒年。販賣毒品所
得新臺幣仟陸佰元沒收，如全部或一部分不能沒收時，以其財
產抵償之。扣案之MDMA拾玖顆及驗餘碎錠少許均沒收銷燬之。愷
他命貳包（含貳個塑膠包裝袋重拾點捌壹壹公克）、中型分裝袋
個、小型分裝袋拾貳個及湯匙壹支均沒收。
    事    實
一、乙○○明知MDMA （俗稱「搖頭丸」）及愷他命（俗稱「K他
    命」，下稱愷他命）業經主管機關公告列為毒品危害防制條
    例第二條第二項、第三項所規範之第二級毒品、第三級毒品
    ，不得非法持有、販賣，竟以一包愷他命新臺幣（下同）一
    千元之價格，先後向一真實姓名年籍不詳及綽號「小何」之
    成年男子購入愷他命後，分別於下列時間、地點，基於意圖
    營利之概括犯意，而以每包愷他命一千二百元之價格，販賣
    第三級毒品愷他命 ：（1）於民國九十五年四月下旬某日，
    在台中市○○區○○路附近之 「PEACH PUB」前，以每包愷
    他命一千二百元之價格，販賣一包第三級毒品愷他命予賴政
    宏。（2）於同年五月下旬某日 ，在台中市○○區○○路附
    近之「PEACH PUB」 ，以每包愷他命一千二百元之價格，連
    續販賣一包第三級毒品愷他命予賴政宏 。（3）又另行起意
    於同年七月二十一日二十二時許，在台中市南屯區○○○街
    二五０號賴政宏住處，以愷他命一包一千二百元之價格，販
    賣一包愷他命予賴政宏。乙○○另於九十五年七月二十一日
    向綽號「小何」之不詳姓名成年男子，購入愷他命販賣時，
    亦以一顆MDMA四百元之價格購入MDMA二十四顆，而未經許可
    持有第二級毒品MDMA。嗣經警於九十五年七月二十二日二十
    時十分許，在台中市西區○○○○街與五權七街口查獲乙○
    ○，並扣得乙○○持有之第二級毒品MDMA二十四顆（經送驗
    後驗餘十九顆，另驗餘碎錠少許）及其所有供販賣與預備分
    裝所用之第三級毒品愷他命二包（含二個塑膠包裝袋重十．
    八一三公克，經送驗後餘重十．八一一公克）、中型分裝袋
    三個、小型分裝袋三十二個及湯匙一支。
二、案經臺中市警察局第六分局移送臺灣臺中地方法院檢察署檢
    察官偵查起訴。
    理    由
一、訊據被告乙○○，固坦承持有第二級毒品MDMA，及先後三次
    轉讓第三級毒品愷他命予賴政宏，且於上揭時、地為警查獲
    並扣得上開MDMA二十四顆、愷他命二包（含二個塑膠包裝袋
    重十．八一三公克，經送驗後餘重十．八一一公克）、中型
    分裝袋三個、小型分裝袋三十二個及湯匙一支。惟矢口否認
    有何販賣第三級毒品愷他命之犯行，辯稱：伊沒有販賣第二
    級毒品MDMA，而第三級毒品愷他命係替賴政宏購買的，伊前
    二次購入毒品愷他命之價格為單價為每包一千二百元，第三
    次購入毒品愷他命之價格始為一千元，伊係以一千二百元之
    價格，購買份量較多而轉讓三級毒品愷他命予賴政宏云云。
    經查：
（一）被告販賣第三級毒品愷他命予證人賴政宏部分：
　(1)、證人賴政宏於警詢中陳述：「（問：你為何會向乙○○購
  　　買愷他命吸食？）答：我只知道，如果我要購買愷他命的
    　話，乙○○就可以供應販賣給我」，「（問：你向乙○○
      購買過幾次毒品？購買何種毒品，請詳述時間、地點？）
      答：我向乙○○購買過三次毒品，都是愷他命，每次都買
      一小包一千二百元。第一次在九十五年四月下旬跟乙○○
      購買 ，地點在台中市○○區○○路上一家PUB外。第二次
      在九十五年五月下旬，地點跟第一次相同，第三次是在九
      十五年七月二十一日二十二時許，在我家向乙○○購買」
      等語（參照警卷第八頁至第十頁）。又證人賴政宏於偵查
      中具結證稱：「（問：何時地，向乙○○買何毒品？）答
      ：買愷他命三次，自九十五年四月底、五月及七月，前二
      次在老虎城後面朝富路「PEACH」PUB外，第三次在我家。
  　　第一次買愷他命一包一千二百元、第二次也是一包一千二
    　百元，第三次也是一包一千二百元」，「（問：為何知悉
　    可向乙○○　買毒品？）答：在「PEACH」PUB那裏，知道
      他可提供毒品，我在「PEACH」PUB認識乙○○」，「（問
      ：警方何時在你住處台中市南屯區○○○街二百五十號查
      獲毒品？）答：九十五年七月二十二日，查獲愷他命一包
      ，查獲的是向乙○○以一千二百元買得，這是第三次向乙
      ○○買的毒品」，「（問：你如何與乙○○連繫買毒品？
      ）答：我以0000000000號打乙○○的0913的電話」，「（
      問：最後一次是何時向乙○○買毒品？）答：九十五年七
  　　月二十一日晚上，當日我有打電話給乙○○，乙○○來我
      家，我向他買的」，「（問：（提示扣押物品目錄表）愷
      他命一包含袋重0.3公克，是否你所有？）答：是。我以
      一千二百元向乙○○買的」等語（參照偵卷第二十頁至第
      二十二頁）。且證人賴政宏於原審審理中具結證稱：「（
      問：警察到你家時有搜到一包愷他命是何人的？何人給的
      ？）答：是我的，是乙○○給我的」，「（問：除了這次
      以外，之前有無給你過？）答：之前有給過二次。第一次
      是在今年四月底，第二次是在五月底，第三次是在我家，
      就是查到的那一包」，「（問：第三次是在何地點交給你
      的？）答：前二次是在台中市老虎城附近之「PEACH PUB
      」的路邊交付的。最後一次是乙○○拿來我家的」，「（
      問：乙○○是如何拿愷他命給你的？）答：我之前去PUB
      時，有人問是否要愷他命的東西，之後認識被告時，我就
      從那邊知道他可以拿到愷他命，我就拿錢給乙○○，請乙
      ○○幫我拿」，「（問：你之前在PUB拿的價錢是多少？
      ）答：一包一千二百元」，「（問：是多少量？）答：我
      拿錢給他，他就拿一包給我，我不知道重量是多少」，「
      （問：你說乙○○有拿三次愷他命，其數量多少？及你拿
      多少錢給乙○○？）答：一包一千二百元，三次每包的量
      都差不多」，「（問：你有無跟乙○○一起施用毒品？）
      答：有的，施用愷他命」，「（問：除了愷他命以外，你
      有無看過乙○○施用過其他的毒品？）答：我有看過乙○
      ○施用「搖頭丸」」，「（問：你說乙○○有交三次毒品
      給你，請說明交付毒品的情形？）答：我想要愷他命時，
      我會打電話給他，他約我在「PEACH PUB」那邊，我會先
      將一千二百元交給乙○○，一千二百元就是要買一包愷他
      命，然乙○○會叫我在外面等一下，乙○○就進去「PEAC
      H PUB」裡面，之後會拿一包愷他命給我，這是前二次情
      形，第三次是我打電話給乙○○，說我要愷他命，乙○○
      說好，他會拿　到我家，乙○○拿貨到我家，我就給他一
      千二百元」，「（問：為何你在警詢、偵查時，檢察官問
      你何時向乙○○購買毒品，你說買愷他命三次，而不是託
      他買的？）答：我跟乙○○是一手交錢一手交貨的，我認
      為這是一種交易，當時在警局只這樣問，我認為趕快回答
      ，就可以回家」，「（問：有無向乙○○明講，託乙○○
      幫買愷他命？）答：沒有」，「（問：為何會從四月份以
      後改向乙○○購買？）答：之前在PUB跟別人買，是無意
      間碰到的，之後我認識乙○○後，知道乙○○有管道，就
      直接跟他拿」，「（問：為何要向乙○○拿貨？）答：跟
      自己比較熟的人拿貨，比較安全。愷他命的成份有純跟不
      純的，我前二次施用覺得不錯，所以轉向乙○○拿，比較
      安全，一方面純度有保證，也較不會被警查獲」，「（問
      ：三次的時間、地點、交貨量是否對？）答：是的」等語
      。證人賴政宏既於警詢、及檢察官偵訊時均稱，係向被告
      乙○○購買第三級毒品愷他命，於原審審理時亦結證稱：
      沒有向乙○○明講，託乙○○幫買愷他命，跟乙○○之間
      交易是一手交錢一手交貨的，其本意認為這是一種買賣交
      易，且向被告購買之第三級毒品愷他命，前二次施用覺得
      不錯，所以轉向乙○○拿，比較安全，一方面純度有保證
      ，也較不會被警查獲，其向他人購買，或向被告乙○○購
      買，份量、價格均相同，且較安全等語，是證人賴政宏於
      警詢、檢察官偵訊時所證稱，係向被告乙○○購買愷他命
      等情，核與其審理中之證述，並無太大之差異，且與下述
      事證相符，應堪採信。
  (2)、被告乙○○於警詢中供述：「（問：警方於何時？何地查
      獲你持有何種毒品？）答：警方在九十五年七月二十二日
      二十時十分許，在台中市西區○○○○街與五權七街口查
      獲我持有搖頭丸（MDMA）二十四顆、愷他命四．五公克（
      含袋重）、空包裝袋三十五個、分裝用小湯匙等物品」，
      「（問：警方於上述查獲地點，因你形跡可疑，且你手中
      持有不明盒裝物品，而上前表明身分向你盤查，並當場於
      你左手盒中內（未加蓋），發現有不明粉狀物數包及不明
      藥丸數顆係為何物品？）答：該粉狀物是愷他命，藥丸是
      搖頭丸（MDMA）」，「（問：警方查獲你持有毒品後，帶
      同你前往賴政宏住處時查獲何物品？）答：查獲一小包愷
      他命跟吸管一枝」，「（問：據賴政宏警詢中供述，他所
      持有之愷他命係向你購得是否正確？你於何時販賣愷他命
      給賴政宏？代價為何？）答：賴政宏持有之毒品是我在九
      十五年七月二十一日二十二時許，我到他家借住時販賣給
      他的，一小包（含袋重0.8公克）賣新臺幣一千二百元」
      ，「（問：你所販賣之毒品係從何處購得？代價為何？）
      答：我都在夜店向一名不知姓名外籍男子購得，．．．，
      愷他命（含袋重0.8公克）進價一千元，我都賣一千二百
      元」，「（問：賴政宏共向你購買過幾次毒品？於何時？
      何地向你購買？每次購買多少數量？價格為何？）答：共
      跟我購買過三次愷他命，他第一次是在九十五年四月下旬
      ，在夜店向我購買愷他命，第二次也是在夜店約五月時賣
      給他的，第三次就是九十五年七月二十一日住他家時賣給
      他的，每次都買一小包（含袋重0.8公克），價格為一千
      二百元」，「（問：你為何會販賣毒品（愷他命）給予賴
      政宏？）答：因為剛認識時，他曾問過購買毒品的事情，
      所以我就跟他說可以從我這購得」等語（參照警卷第二頁
      至第七頁）。又被告於檢察官偵查中坦承：「（問：何時
      起開始販賣愷他命？）答：九十五年三月下旬開始販賣」
      ，「（問：販賣幾次？）答：三次，其中二次是朝富路的
      不知店名PUB，另外一次是在大英七街的朋友家，三次都
      是賣給我朋友賴政宏」，「（問：愷他命如何賣？）答：
      一小包一千二百元」，「（問：愷他命來源？）答：是我
      在PUB跟一個外國人買的，我以搖頭丸一顆四百元購入，
      愷他命一包一千元購入」，「（問：何時地賣愷他命給何
      人？）答：賣三次給賴政宏，因他不知要去哪買，我幫他
      買」等語（參照偵卷第三十頁至第三十一頁）。被告於原
      審聲押時供稱：警訊及偵查中所言都是實在的，有賣三次
      K 他命給賴政宏，一包1200元，毒品是向一位不詳姓名的
      外國人，在PUB以一包1000元買來（見95年度聲羈字第102
      4號卷第6頁背面）。且被告於原審審理時供述：就扣案之
      MDMA二十四顆、愷他命一包（含袋重四公克）、愷他命一
      包（含袋重０．五公克）、中型分裝袋三個、小型分裝袋
      三十二個及湯匙一支都是伊的。分裝袋是伊買來毒品後外
      出攜帶方便，湯匙是要施用愷他命的時候用來磨碎用的。
      在檢察官偵訊時，伊認為賴政宏給伊錢，伊有將毒品交給
      他，這樣就是販賣等語。被告自警詢、檢察官偵訊時、原
      審聲押時均坦承有販賣第三級毒品愷他命予賴政宏之事實
      ，之後於原審訊問時才翻異，改稱係代賴政宏購買，僅係
      轉讓，應以被告案發之初供述較符合常情而為可採。
  (3)、證人即案發當日接獲線報並到場逮捕被告之警員陳明志，
      於本院審理時具結證稱：「接獲線報前往該地，發現被告
      穿紅色上衣，行跡可疑，才上前盤查，看到乙○○手上握
      有鐵盒子，該鐵盒子蓋子已經掀開，可以看到粉末及藥丸
      ，就帶回偵查隊偵訊，我們懷疑其住處有毒品，問明住處
      ，乙○○說，其行李及目前住在賴政宏的家中，就是大墩
      六街二五０號住處，我們帶同乙○○一起前往，到達時，
      徵得屋主同意才進入搜索，進入後，我們有問屋主，乙○
      ○是住在哪個房間，我們進入房間搜索，發現賴政宏在該
      房間內，在賴政宏茶几上查獲一包白色粉末及一支吸管，
      就問賴政宏該粉末是何人的，賴政宏說是他所有的，並說
      明毒品是向乙○○購買的」，「在查獲乙○○時，有查獲
      在其左手上端著鐵盒內有一包大包的粉末」，「查獲時有
      拍照，應該是銀色的盒子，一看之下像是鐵盒，是卷內照
      片上的盒子」等語。另證人即案發當日接獲線報並到場協
      助逮捕被告之員警楊啟榮，亦於原審審理時具結證稱：「
      查獲過程都跟陳明志所言一樣，我們於路口，先發現乙○
      ○，陳明志先去盤查乙○○，之後我才跟進」，「我看到
      乙○○左手端著盒子，我就馬上去拍照，我並沒有看到乙
      ○○有從口袋掏出，其是左手端著鐵盒」，「我看到乙○
      ○時，其手上就端著用盒子裝的毒品」等語。
  (4)、綜上所述，被告於前揭時地販賣第三級毒品愷他命之犯行
      ，核與證人賴政宏、陳明志、楊啟榮於原審審理時具結證
      詞大致相符。被告自警詢、檢察官偵訊時、原審聲押時均
      坦承如何以每包一千元之價格販入，以每包一千二百元之
      價格，販賣第三級毒品愷他命予賴政宏三次之事實，雖之
      後於原審訊問時才翻異，改稱係代賴政宏購買，僅係轉讓
      云云，參以被告於警詢、偵訊、聲押時之供述，因距案發
      時間較為相近、記憶較為清析，且該自白亦無不當訊問之
      情形，而被告既於偵查中及聲押時坦承有販賣第三級毒品
      愷他命之犯行，核與證人賴政宏之證詞大致相符，是應以
      被告案發之初供述較為可採。此外，復有MDMA二十四顆、
      愷他命二包（含二個塑膠包裝袋重十．八一三公克，經送
      驗後餘重十．八一一公克）、中型分裝袋三個、小型分裝
      袋三十二個及湯匙一支扣案可稽，且扣案之白色或無色透
      明結晶性粉末二包經送行政院衛生署管制藥品管理局鑑定
      結果，送驗數量二包（含二個塑膠袋）共重十．八一三公
      克，驗餘共重十．八一一公克有檢出Ketamine成分，有行
      政院衛生署管制藥品管理局管檢字第○九五○○○九五三
      八號鑑定書一紙在卷可證，復有現場圖一紙及照片四張附
      卷可稽。又邇來政府查緝毒品之施用或販賣甚嚴，使愷他
      命等毒品均益趨量微價高，販賣者皆有暴利可圖，再者，
      販賣毒品者，無一定之公定價格（屬於市場變動性所生之
      浮動價格），一般亦非公然交易，無論係瓶裝或紙包抑或
      其他方式之包裝，均可以為任意分裝增減其重量或份量，
      且每次買賣之價格各有差異，隨供需雙方之資力關係之深
      淺或需求之數量、貨源之充裕與否、販賣者對於資金之需
      求如何即殷切與否，以及各階段政府查緝之態度，進而為
      各種之風險評估，而有各種不同之標準，並非一成不變。
      大盤毒品販賣者可從中盤、小盤不同買受者之各種『價差
      』或係『量差』（即加入不同成分之物質，以減低純度、
      增加重量）中謀取暴利之方式或有差異，然其為圖利益而
      為非法販賣行為，則無二致。本案被告雖矢口否認販賣第
      三級毒品愷他命之行為，惟證人賴政宏既結證稱，其係以
      每包一千二百元之價格向已認識並已購買多次較為可靠之
      被告購買愷他命，依之常情，應堪採信，且被告為警查獲
      時，亦當場扣得其所有之愷他命二包（含二個塑膠包裝袋
      重十．八一三公克，經送驗後餘重十．八一一公克），有
      臺中市警察局第六分局扣押物品清單一份在卷可憑，足見
      被告確係以每包一千元之價格販入，而以每包一千二百元
      之價格賣出，而販賣第三級毒品愷他命予賴政宏三次之情
      事，是被告所辯，顯係事後卸責之詞，不足採信，本件事
      證明確，被告販賣第三級毒品之犯行，洵堪認定。
（二）被告持有第二級毒品MDMA部分：
  　　訊據被告乙○○，坦承未經許可持有第二級毒品MDMA之事
　    實，且被告為警查獲時被查扣持有之藥錠二十四顆，經送
      行政院衛生署管制藥品管理局鑑定，其鑑驗結果為：(1)十
      三顆檢體外觀為紫色圓形錠，一面有刻痕，另一面有　圖
      案藥錠（驗餘數量十二顆）；結果判定檢出MDA、MDMA、
      Caffeine、Phencyclidine成分、(2)四顆檢體外觀為橘色
      三角形錠，一面有X字樣藥錠（驗餘數量三顆）；結果判
      定檢出Methamphetamine、MDMA成分、(3)四顆檢體外觀為
      紫色圓形錠，一面有刻痕，另一面有　圖案藥錠（驗餘數
      量三顆）；結果判定檢出MDA、MDEA、MDMA、Caffeine成
      分、(4)二顆檢體外觀為紅色圓形錠，一面刻痕，另一面有
      　圖案藥錠（驗餘數量一顆）；結果判定檢出MDA、MDMA
      、Caffeine成分、(5)一顆檢體外觀為綠色三角錠，一面有
      X字樣藥錠（驗餘碎錠）；結果判定檢出Methamphetamine
      、MDMA成分。有行政院衛生署管制藥品管理局九十五年九
      月八日管檢字第０九五０００九五三八號鑑定書在卷可稽
      ，被告此部分之自白與事實相符，其持有第二級毒品MDMA
      之犯行，亦堪認定，雖被告於第一次偵訊時坦承：伊於九
      十五年五月下旬，在老虎城附近店名為「嘻哈PUB」之PUB
      ，以五百元價格販賣搖頭丸一次給伊朋友的朋友綽號為「
      小和」之男子等語。嗣於第二次偵訊時改稱：伊未販賣搖
      頭丸，搖頭丸係伊自己所使用等語。又被告於原審審理時
      供稱：伊沒有販賣二級毒品等語。顯見被告先後之供述已
      有所不一，且被告於偵訊時之自白是否與事實相符，能否
      據以為不利被告之認定，均無其他事證可資證明，尚非無
      疑，自難僅憑被告第一次偵訊時，一度坦承其於九十五年
      五月下旬有以五百元之價格，販賣MDMA一次予友人「小豪
      」者之自白，而為被告不利之認定，且於原審審理時，檢
      察官亦當庭就被告原起訴販賣第二級毒品部分變更所犯為
      持有第二級毒品罪，有審判筆錄一份在卷可憑。是本院於
      檢察官尚無提出其他補強證據，證明被告有販賣第二級毒
      品MDMA犯行之情形下，僅就被告持有第二級毒品MDMA部分
      ，認定被告犯有毒品危害防制條例第十一條第二項之持有
      第二級毒品罪，且公訴人既已當庭變更起訴被告此部分所
      犯為持有第二級毒品罪，本院自無庸變更起訴所引之法條
      ，亦無庸就被告是否涉有販賣第二級毒品犯行為認定，併
      此敘明。
二、被告行為後，刑法第五十六條連續犯之規定，業於九十四年
    一月七日修正公布刪除，並於九十五年七月一日施行，則被
    告於九十五年七月一日以前之犯行，因行為後新法業已刪除
    連續犯之規定。此刪除雖非犯罪構成要件之變更，但顯已影
    響行為人刑罰之法律效果，自屬法律有變更，依新法第二條
    第一項規定，比較新、舊法結果，仍應適用較有利於被告之
    行為時法律，即舊法論以連續犯。又被告行為後，刑法第五
    十一條亦同為如上之修正施行，修正前刑法第五十一條規定
    ：「數罪併罰，分別宣告其罪之刑，依左列各款定其應執行
    者：」其中第五款規定：「宣告多數有期徒刑者，於各刑中
    之最長期以上，各刑合併之刑期以下，定其刑期。但不得逾
    二十年。」修正後刑法第五十一條第五款規定：「宣告多數
    有期徒刑者，於各刑中之最長期以上，各刑合併之刑期以下
    ，定其刑期。但不得逾三十年。」比較結果，修正後刑法並
    非較有利於行為人，依刑法第二條第一項前段之規定，仍應
    依修正前刑法第五十一條第五款規定，定其應執行之刑，且
    裁判前犯數罪，其中一罪在新法施行前者，亦同（最高法院
    九十五年第八次刑事庭會議決議參照）。
三、按MDMA、愷他命各係屬毒品危害防制條例第二條第二項第二
    款、第三款所管制之第二級、第三級毒品。是核被告乙○○
    所為，係犯毒品危害防制條例第四條第三項之連續販賣第三
    級毒品罪及同條例第四條第三項之販賣第三級毒品罪及第十
    一條第二項之持有第二級毒品罪。
（一）被告販賣第三級毒品前後之持有第三級毒品之低度行為，
      應為其販賣第三級毒品之高度行為所吸收，不另論罪。
（二）被告先後於九十五年四月下旬某日及同年五月下旬某日二
      次販賣第三級毒品予賴政宏之行為，時間緊接，所犯皆為
      構成要件相同之罪名，顯係出於概括之犯意，反覆為之，
      為連續犯，應依修正前刑法第五十六條之規定，以一罪論
      ，並加重其刑；至被告另一次販賣第三級毒品愷他命之犯
      行，犯罪行為係在刑法修正施行後之九十五年七月二十一
      日，修正後之刑法業已刪除連續犯之規定，此犯罪時間既
      在刑法修正施行後，即無從再適用已刪除之刑法第五十六
      條連續犯之規定，而應另行論罪科刑；因此以上連續販賣
      第三級毒品愷他命罪、販賣第三級毒品愷他命罪與所犯持
      有第二級毒品MDMA罪三罪間，犯意各別，犯罪時間及構成
      要件有異，應予分論併罰。
四、原審以被告販賣第三級毒品，罪證明確，予以論罪科刑原無
    不合，惟查被告一次連續販賣第三級毒品，並未查扣愷他命
    二包等物，原判決竟諭知扣案之愷他命二包等物沒收銷燬之
    ，尚有未合；又販賣第三級毒品所查扣之愷他命，應依刑法
    第38條第1項第1款違禁物規定諭知沒收，不得依毒品危害防
    制條例第18條第1項後段規定沒收銷燬之（參閱最高法院95
    年台上字第911號判決）。原判決誤依毒品危害防制條例第
    18 條第1項後段規定諭知沒收銷燬之，亦有未當，被告上訴
    意旨否認販賣第三級毒品，雖無理由，惟原判決既有上開可
    議之處，自屬不能維持，應由本院將原判決關於販賣第三級
    毒品部分撤銷改判。爰審酌被告為謀一己私利而多次販賣第
    三級毒品愷他命予他人施用，戕害國民健康、助長施用毒品
    之惡習，衡諸本案經查獲被告販賣次數不多，對象係經篩選
    指定，應僅係一人之小額交易，其惡性與犯罪情節較諸大量
    走私進口或長期販賣毒品之「大盤」、「中盤」毒販有重大
    差異，且其販賣之時間尚短，販賣所得利益不多，犯後仍矢
    口否認販賣第三級毒品愷他命之態度等一切情狀，並參酌公
    訴人聲請本院判處有期徒刑十五年，本院認其求刑似嫌過重
    ，爰綜合上情，及其犯罪之動機、目的、手段、犯罪所得利
    益等一切情狀分別量處如主文第2項所示之刑。按毒品危害
    防制條例第十九條第一項規定：「犯第四條至第九條、第十
    二條、第十三條或第十四條第一項、第二項之罪者，其供犯
    罪所用或因犯罪所得之財產，均沒收之，如全部或一部不能
    沒收時，追徵其價額或以其財產抵償之。」被告販賣第三級
    毒品愷他命予賴政宏三次，每次一千二百元，販賣所得合計
    三千六百元，故被告販賣第三級毒品所得而應沒收之金額為
    三千六百元。爰依毒品危害防制條例第十九條第一項宣告沒
    收，如全部或一部不能沒收時，則以其財產抵償之。又扣案
    之、愷他命二包（含二個塑膠包裝袋重十．八一三公克，經
    送驗後餘重十．八一一公克）為違禁物，應依刑法第38條第
    1項第1款之規定宣告沒收。至中型分裝袋三個、小型分裝袋
    三十二個及湯匙一支，為被告所有預備供分裝毒品犯罪之用
    ，業經被告供承在卷，應依毒品危害防制條例第19條第1項
    之規定諭知沒收。再者原審以被告持有第二級毒品，罪證明
    確，適用毒品危害防制條例第11條第2項、第18條第1項審酌
    被告坦承犯行等一切情狀，量處以有期徒刑六月。又扣案之
    MDMA二十四顆（經送驗後驗餘19顆，另驗餘碎錠少許）依毒
    品危害防制條例第18條第1項規定諭知沒收銷燬之，經核認
    事用法並無違誤，被告上訴意旨請求減輕其刑，為無理由，
    應予駁回，上訴駁回部分與撤銷改判部分，並定其應執行刑
    如主文第4項所示。
據上論斷，應依刑事訴訟法第369條第1項前段、第364條、第368
條、第299條第1項前段，毒品危害防制條例第4條第3項、第18條
第1項前段、第19條第1項，刑法第11條、第2條第1項、修正前第
56 條、修正前第51條第5款、第38條第1項第1款，判決如主文。
本案經檢察官甲○○到庭執行職務。
中　　華　　民　　國　　96　　年　　3 　　月　　28　　日
            刑事第二庭  審判長法　官  李  璋  鵬
                              法  官  蕭  錦  鍾
                              法  官  胡  森  田
上列正本證明與原本無異。
持有第二級毒品部分不得上訴。
其他得上訴。
如不服本判決應於收受送達後十日內向本院提出上訴書狀，其未
敘述上訴之理由者並得於提起上訴後十日內向本院補提理由書（
均須按他造當事人之人數附繕本）。
                              書記官  籃  營  昌
中　　華　　民　　國　　96　　年　　3 　　月　　29　　日
